【裁判字號】    90,訴,1193
【裁判日期】    900704
【裁判案由】    懲治走私條例等
【裁判全文】
臺灣高雄地方法院刑事判決                          九十年度訴字第一一九三號
    公  訴  人  臺灣高雄地方法院檢察署檢察官
    被      告  甲○○
右列被告因懲治走私條例等案件，經檢察官提起公訴（九十年度偵字第五七０二號）
，本院判決如左：
    主  文
甲○○運送私運管制物品進口逾公告數額之走私物品，處有期徒刑陸月，如易科罰金
，以佰元折算壹日；緩刑年。
扣案之大衛杜夫牌香菸貳仟包（貳拾支裝）、七星牌香菸柒仟貳佰伍拾包（貳拾支裝
），計玖仟貳佰伍拾包，均沒收。
    事  實
一、甲○○明知姓名年籍不詳綽號「黑仔」之成年男子所持有之大衛杜夫牌及七星牌
    香菸，係由他人私運丙項管制物品進口逾公告數額即緝獲時完稅價格新台幣（下
    同）十萬元之走私物品，同時亦為未貼專賣憑證之菸類，竟由「黑仔」撥打甲○
    ○０七─0000000號電話聯絡約定交貨，甲○○遂依約於民國九十年三月
    一日八時許，駕駛其前向不知情之陳惠萍所借用之二Ｓ─二三六０號自用小貨車
    ，前往高雄港第一二二號碼頭船渠岸邊，以總價十五萬元之價格，向「黑仔」購
    買大衛杜夫牌香菸二千包（二十支裝）、七星牌香菸七千二百五十包（二十支裝
    ），完稅價格計十五萬零八百三十元，由甲○○自己將所購買之洋煙裝載在所駕
    駛之前開小貨車上，欲載往高雄縣市各檳榔攤每包加價十元不等販售，旋為警當
    場查獲，並於前開小貨車上扣得大衛杜夫牌未稅洋菸二千包、七星牌未稅洋菸七
    千二百五十包。
二、案經內政部警政署高雄港務警察所移送臺灣高雄地方法院檢察署檢察官偵查起訴
    。
    理  由
一、訊據被告甲○○對於右揭犯罪事實迭於警訊、偵查及本院審理時自白不諱，復有
    扣案未貼專賣憑證之走私進口香菸計九千二百五十包可資為證，二Ｓ─二三六０
    號自用小貨為不知情之陳惠萍所有，車主登記為惠萍商行陳惠萍，亦經被告供陳
    、證人陳惠萍於警訊時證述在卷，並有車籍作業系統查詢認可資料、汽車新領牌
    照登記書各一紙在卷足憑，又扣案之走私香菸緝獲時之完稅價格大衛杜夫牌香菸
    每包為二三‧九四元，七星牌香菸每包為十四‧二元，總價十五萬零八百三十元
    亦有財政部高雄關稅局驗估計之完稅價格資料表附於偵查卷足佐，而本案查扣被
    告尚未銷售脫手之前開香菸，總數計九千二百五十包，足見綽號「黑仔」之人所
    持有銷售之走私香菸數量極為龐大，再依完稅價格資料表估算，被告向「黑仔」
    之人所買進再銷售之香菸係一次由他人私運進口逾公告數額即緝獲時完稅價格十
    萬元之走私物品已要無疑義，綜上所述，本案事證明確，被告之犯行洵堪認定。
二、按「販賣」不以販入之後，復行賣出為要件，祇須以營利為目的，購入或賣出有
    一於此，其犯罪即屬成立，不以果以得利為必要，最高法院二十五年非字第一二
    三號、六十七年台上字二五００號、六十八年台上字第六０六號等判例可資參照
    。而刑法第二十五條所謂已著手於犯罪行為之實行，係指對於構成犯罪要件之行
    為，已開始實行者而言，若於著手此項要件行為以前之準備行動，係屬預備行為
    ，除法文有處罰預備犯之明文，應依法處罰外，不能遽以未遂犯罪論擬；又懲治
    走私條例第三條第一項銷售走私物品罪，條文既規定為銷售，即應指「推銷售賣
    」而言，自不宜予以擴張解釋為與販賣同義。苟未著手銷售，即不能以銷售走私
    物品罪相繩。本件被告甲○○雖基於營利之意圖，販入私運管制進口逾公告數額
    未貼專賣憑證之香菸，並準備將之運送至高雄縣市各檳榔攤，然未及著手銷售即
    被查獲，核其所為係犯臺灣省內菸酒專賣暫行條例第三十七條第五款之販賣未貼
    專賣憑證之菸類罪及懲治走私條例第三條第一項之運送私運管制物品進口逾公告
    數額之走私物品罪。公訴人認係犯臺灣省內菸酒專賣暫行條例第三十七條第五款
    之販賣未貼專賣憑證之菸類罪及懲治走私條例第三條第一項之銷售私運管制物品
    進口逾公數額之走私物品罪，顯有誤會，併此敘明。又所犯前開二罪具有方法、
    目的與結果之牽連關係，為牽連犯，應從一重依懲治走私條例第三條第一項之運
    送走私物品罪論處。公訴人認上述二罪間，係以一行為觸犯二罪名，為想像競合
    犯，亦屬誤會。爰審酌被告運送走私香菸之數量亦非微少，惡性非輕，惟其素行
    良好，到案後坦承犯行，態度甚佳等一切情狀，量處如主文所示之刑，併諭知易
    科罰金之折算標準，以示懲儆。另刑法第四十一條業經立法院於九十年一月四日
    修正，總統於同月十日公布，自該月十二日起施行，雖被告所犯之罪為最重本刑
    五年以下有期徒刑之罪，依其行為時即修正前刑法第四十一條之規定，所宣告之
    刑不得易科罰金，然因其行為後刑法第四十一條修正為：「犯最重本刑為五年以
    下有期徒刑以下之刑之罪，而受六月以下有期徒刑或拘役之宣告，因身體、教育
    、職業或家庭之關係，執行顯有困難者，得以一元以上三元以下折算一日，易科
    罰金。但確因不執行所宣告之刑，難收矯正之效，或難以維持法秩序者，不在此
    限。併合處罰之數罪，均有前項情形，其應執行之刑於六月者，亦同」，依刑法
    第二條第一項前段之規定，應適用修正後之刑法第四十一條，所宣告之刑得易科
    罰金，應予說明。又被告未曾受有期徒刑以上刑之宣告，已如前述，因一時短於
    思慮，致罹刑章，經此偵審程序及刑之宣告後，應知所警惕，信無再犯之虞，本
    院認前開對其所宣告之刑，以暫不執行為適當，爰併予以宣告緩刑三年，以啟自
    新。
三、扣案之未貼專賣憑證之走私進口香菸大衛杜夫牌香菸二千包（二十支裝）、七星
    牌香菸七千二百五十包（二十支裝），計九千二百五十包，既係違反臺灣省內菸
    酒專賣暫行條例規定查獲之菸類，自應依該條例第四十條第一款規定予以沒收。
據上論斷，應依刑事訴訟法第二百九十九條第一項前段、懲治走私條例第三條第一項
，臺灣省內菸酒專賣暫行條例第三十七條第五款、第四十條第一款，刑法第二條第一
項前段、第十一條、第四十一條第一項、第五十五條、第七十四條第一款，罰金罰鍰
提高標準條例第二條，判決如主文。
中      華      民      國      九十      年      七      月     四     日
                                  臺灣高雄地方法院刑事第一庭
                                      法  官   郭貞秀
右正本證明與原本無異。
如不服本判決，應於判決送達後十日內，向本院提出上訴狀。
                                  書  記  官   黃國忠
中    華    民    國      九十      年       七      月        四      日


司法院資訊處製作；財團法人民間司法改革基金會備份。
